【裁判字號】    90,易,283
【裁判日期】    900622
【裁判案由】    違反毒品危害防制條例
【裁判全文】
臺灣花蓮地方法院刑事判決                            九十年度易字第二八三號
    公  訴  人  臺灣花蓮地方法院檢察署檢察官
    被      告  乙○○
右列被告因違反毒品危害防制條例案件，經檢察官提起公訴（九十年度偵字第一三二
０號），本院判決如左：
    主  文
乙○○持有第一級毒品，處拘役肆拾日，如易科罰金，以參佰元折算壹日。扣案之海
洛因壹包（淨重零點零貳公克）沒收銷燬之。
    事  實
一、乙○○於民國八十九年二月二日上午五點多，在台北縣汐止鎮某自治新村，因年
    籍不詳綽號「奇哥」之成年男子贈送伊一包第一級毒品海洛因（淨重０．０二公
    克，包裝重０˙一九公克），而無故持有之。嗣於同日上午十一時，在花蓮縣玉
    里火車站停車場內，為警查獲，並扣得上開海洛因一包及安非他命四包（毛重０
    二．五八公克，乙○○施用第二級毒品安非他命犯行，業經本院另案判決確定）
    。
二、案經內政部警政署鐵路警察局甲○○○○報告台灣花蓮地方法院檢察署檢察官偵
    查起訴。
    理  由
一、訊據被告乙○○雖坦承有接受「奇哥」贈予之事實，惟矢口否認持有第一級毒品
    海洛因之犯行，辯稱：其不知道該物品是海洛因，奇哥僅說使用該物品比較好睡
    覺等語。經查被告於偵查中供稱：安非他命及海洛因是奇哥送伊的，因不願欠奇
    哥人情，故以長榮欠伊一萬三千元中的六千元底帳等語。足見被告明知「奇哥」
    所送之物為海洛因無訛，被告所辯，顯不足採。再扣案之白粉經送鑑定結果，認
    含有海洛因成分，淨重０．０二公克（包裝重０．一九公克）等情，有法務部調
    查局八十九年二月二十四日鑑定通知書一紙附卷可稽。本件事證明確，被告犯行
    堪予認定。
二、核被告所為，係犯毒品危害防制條例第十一條第一項持有第一級毒品罪。爰審酌
    被告犯罪之動機、手段、持有毒品之數量甚微、所生之危害，及事後否認犯行等
    一切情狀，量處如主文所示之刑，並諭知易科罰金之折算標準。又刑法第四十一
    條於九十年一月四日修正，同年一月十日經總統公布實施，就得易科罰金之法定
    刑，由犯最重本刑為三年以下，改為五年以下，經比較新舊法，本案被告均得易
    科罰金，是應依刑法第二條第一項前段之規定，適用裁判時之法律，併予敘明。
    扣案之海洛因一包（淨重０˙０二公克、包裝重０˙一九公克）係查獲之毒品，
    依法宣告沒收銷燬之。
據上論斷，應依刑事訴訟法第二百九十九條第一項前段，毒品危害防制條例第十一條
第一項、第十八條第一項前段，刑法第十一條前段、第二條第一項前段、第四十一條
第一項前段，罰金罰鍰提高標準條例第二條，判決如主文。
本案經檢察官李子春到庭執行職務。
中      華      民      國    九十      年      六      月    二十二    日
                              臺灣花蓮地方法院刑事庭
                                  法  官  李世華
右正本證明與原本無異。
如對本判決不服，應於送達後十日內，向本院提出上訴狀。（應抄附繕本）告訴人或
被害人如對於本判決不服者，應具備理由請求檢察官上訴，其上訴期間之計算係以檢
察官收受判決正本之日期為準。
                                  法院書記官
中      華      民      國    九十      年      六      月    二十二    日
附錄本判決論罪之法律條文：
毒品危害防制條例第十一條：
持有第一級毒品者，處三年以下有期徒刑、拘役或新臺幣五萬元以下罰金。
持有第二級毒品者，處二年以下有期徒刑、拘役或新臺幣三萬元以下罰金。
持有專供製造或施用毒品之器具者，處一年以下有期徒刑、拘役或新臺幣一萬元以下
罰金。
毒品危害防制條例第十八條：
查獲之毒品及專供製造或施用毒品之器具，不問屬於犯人與否，均沒收銷燬之。但合
於醫藥或研究之用者，得不予銷燬。
前項合於醫藥或研究用毒品或器具之管理辦法，由法務部會同行政院衛生署定之。


司法院資訊處製作；財團法人民間司法改革基金會備份。
